臺灣臺中地方法院刑事判決　
109年度訴字第2779號
公  訴  人  臺灣臺中地方檢察署檢察官
被      告  李泓叡


                    現另案於法務部○○○○○○○○○○○執行中
指定辯護人  公設辯護人賴忠杰  
上列被告因違反毒品危害防制條例等案件，經檢察官提起公訴（
109年度偵字第18929號、109年度偵字第24663號），本院判決如
下：
    主    文
李泓叡犯轉讓禁藥罪，累犯，處有期徒刑捌月；扣案如附表編號
7所示之物沒收。又犯販賣第二級毒品未遂罪，累犯，處有期徒
刑肆年；扣案如附表編號1所示之物沒收銷燬；扣案如附表編號7
所示之物沒收。應執行有期徒刑肆年肆月。
    犯罪事實
一、李泓叡明知甲基安非他命為藥事法第22條第1項第1款所規定
    之禁藥，不得非法轉讓，竟基於轉讓禁藥即第二級毒品甲基
    安非他命之犯意，於民國109年6月12日晚上9時34許，在其
    位於臺中市○區○○路0段00號之1之租屋處，無償轉讓毛重約1
    7.5公克之禁藥甲基安非他命予施沛騏(含袋，無證據證明淨
    重達10公克)。
二、李泓叡明知甲基安非他命為毒品危害防制條例第2條第2項第
    2款所列管之第二級毒品，不得非法持有、販賣，竟基於販
    賣第二級毒品以營利之犯意，於109年6月17日下午4時5分許
    ，以LINE通訊軟體（暱稱「小杜」）與施沛騏（LINE暱稱「
    小冷」）聯繫甲基安非他命買賣事宜，惟施沛騏因另案違反
    毒品危害防制條例遭警查獲後，已無購買甲基安非他命之真
    意，然為配合警方誘捕偵查其毒品上手，仍向李泓叡表示欲
    返還欠款新臺幣（下同）3000元，另欲以1萬5000元購買半
    兩之甲基安非他命等語，李泓叡即與施沛騏議價後，談妥以
    2萬元販賣毛重約17.5公克之甲基安非他命予施沛騏，並約
    定在謝宗仁(無證據證明有共同販賣甲基安非他命之犯意聯
    絡、行為分擔)所承租位於臺中市○○區○○路000號301室之「
    逢甲那裡呀」日租套房內進行毒品交易，李泓叡到場並將甲
    基安非他命放置在上開日租套房。嗣於同日晚上10時35分許
    ，施沛騏抵達上開日租套房，見李泓叡已將欲販賣之甲基安
    非他命分裝完成，即再帶同警方進入上址，進而查獲李泓叡
    而未遂，並經警扣得如附表所示之物(含上開李泓叡著手販
    售予施沛騏之甲基安非他命)，而查悉上情。　　　
三、案經臺灣臺中地方檢察署檢察官指揮臺中市政府警察局第五
    分局報告該署檢察官偵查起訴。　　
    理    由
壹、證據能力部分
一、按被告以外之人於審判外之言詞或書面陳述，除法律有規定
    者外，不得作為證據，刑事訴訟法第159條第1項定有明文。
    經查，被告及其辯護人於本院準備程序時均爭執證人施沛騏
    、謝宗仁於警詢時證述之證據能力，而證人施沛騏、謝宗仁
    業於本院審理時到庭作證，且其於本院審理時所述與警詢時
    所為之陳述內容並無明顯不符，即無刑事訴訟法第159條之2
    、第159條之3所定情形存在，並無引用證人施沛騏、謝宗仁
    於警詢時所為陳述之必要，是本院依刑事訴訟法第159條第1
    項規定，認定證人施沛騏、謝宗仁於警詢時之陳述，無證據
    能力。
二、除前開證人施沛騏、謝宗仁於警詢中之證述外，本案認定事
    實所引用之以下卷內被告以外之人於審判外之言詞或書面陳
    述，檢察官、被告及其辯護人於本院準備程序、審理時均未
    爭執其證據能力（本院卷第74頁），檢察官、被告及其辯護
    人於辯論終結前亦未對該等證據之證據能力聲明異議（本院
    卷第213-271頁），本院復審酌前揭陳述作成時之情況，並
    無違法取證之瑕疵，亦認以之作為證據為適當，是依刑事訴
    訟法第159條之5規定，自均得為證據。至於以下所引用其餘
    非供述證據部分，既不適用傳聞法則，復查無違法取得之情
    事存在，自應認同具證據能力。　
貳、認定犯罪事實所憑證據及理由：
一、犯罪事實一部分，業據被告於偵查中及本院審理時所坦承不
    諱(見109偵18929卷第14頁、本院卷第264-265、270頁)，核
    與證人施沛騏於偵訊及審理中之證述大致相符(見109偵1892
    9卷第35-38、123-124、129-131頁)，並有證人施沛騏與被
    告之LINE對話紀錄擷圖及對話譯文在卷可參(見109偵18929
    卷第39-43頁)，足認被告之任意性自白與事實相符，應可採
    信。至於證人施沛騏雖於審理時證稱：我有於上開時、地，
    以1萬5000元向被告購買甲基安非他命，且有將1萬5000元交
    付予被告等語(見本院卷第221-222頁)，惟查，證人施沛騏
    有為求供出上手以獲減刑寬典，而為不實陳述之可能，自不
    得作為被告論罪科刑之唯一證據，尚須其他證據以資補強，
    復觀諸證人施沛騏與被告之LINE對話紀錄可知(同上頁)，雙
    方均未明確約定毒品交易之數量與價格，難認有何買賣毒品
    之合意，自不足以單憑施沛騏之上開證述，即遽認被告就犯
    罪事實一部分，有何販賣第二級毒品之行為可言，併此敘明
    。
二、關於犯罪事實二部分，訊據被告固坦承有先以通訊軟體LINE
    暱稱「小杜」之帳號與施沛騏所使用之LINE暱稱「小冷」之
    帳號聯繫、相約後，復於犯罪事實二所載時、地，擬交付經
    分裝完畢之甲基安非他命予施沛騏時，即遭員警查獲，並扣
    得如附表所示之物，而附表編號1所示之物經檢測出甲基安
    非他命成分等情，惟矢口否認有何販賣第二級毒品未遂之犯
    行，辯稱：扣案毒品都是張永豐(綽號世宏)所有的，其中1
    包是施沛騏叫我買的，所以我向張永豐買，我沒有賣毒品給
    施沛騏，施沛騏案發當天打電話給我說可否先幫他買1萬500
    0元的毒品，我說半兩1萬5000元的已經沒有了，只剩下半兩
    2萬元的，施沛騏說好，但我知道施沛騏沒有錢，也不可能
    有錢跟我買，於是那天我自己拿了2萬元現金先跟張永豐買
    云云；辯護人則為被告辯護稱：被告係基於幫助施沛騏自張
    永豐處取得甲基安非他命之認識與意欲而為之，並無販賣第
    二級毒品未遂之行為云云。經查：
(一)按販賣毒品罪之成立，關於毒品交易時間、地點、金額及數
    量之磋商、毒品之實際交付與收取價款，屬販賣毒品罪之重
    要構成要件核心行為。而所謂合資、代購、調貨行為是否構
    成販賣，自應視行為人在買賣毒品過程中之交易特徵究係立
    於賣方之立場而於向上游取得貨源後以己力為出售，抑或立
    於買方立場而代為聯繫購賣家，而為不同評價。若行為人接
    受買方提出購買毒品之要約並收取交易價金後，以己力單獨
    與賣方連繫買賣而直接將毒品交付買方，自己完成買賣之交
    易行為，阻斷毒品施用者與毒品提供者間聯繫管道，藉以維
    持其本身直接與買方毒品交易之適當規模，縱使其所交付之
    毒品係另向上游毒販所購得，然其調貨交易行為仍具有以擴
    張毒品交易以維繫自己直接為毒品交易管道之模式，自屬販
    賣行為（最高法院109年度台上字第4409號判決意旨參照　
    　）。又按毒品交易不必然以現貨買賣為常態，毒品交易通
    路賣方上、下手間，基於規避查緝風險，節約存貨成本等不
    一而足之考量，臨交貨之際，始互通有無之情形，亦所在多
    有，故毒販基於營利之意圖，與買方議妥交易後，始轉而向
    上手取得毒品交付買方，尚非可與單純為便利施用者乃代為
    購買毒品之幫助施用情形等同視之，仍應論以販賣毒品罪（
    最高法院101年度台上字第4983號判決意旨參照 ）　　
(二)查被告先以通訊軟體LINE暱稱「小杜」之帳號與施沛騏所使
    用之LINE暱稱「小冷」之帳號聯繫、相約後，復於犯罪事實
    二所載時、地，擬交付業經分裝完畢之甲基安非他命予施沛
    騏時，即遭員警查獲，並扣得如附表所示之物，而附表編號
    1所示之物經檢測出甲基安非他命成分等節，已為被告所是
    認(見本院卷第50、70-71、74-75、262-263、265-266頁)，
    核與證人施沛騏於偵訊及審理中之證述大致相符(見109偵18
    929卷第123-124、129-131頁、本院卷第216-243頁)，並有
    證人施沛騏與被告之LINE對話紀錄擷圖及對話譯文、臺中市
    政府警察局第五分局搜索扣押筆錄、扣押物品目錄表【臺中
    市○○區○○路000號301室】、搜索現場及扣案物品照片5張、
    監視器攝影畫面翻拍照片17張、臺中市政府警察局第五分局
    扣押物品清單(109年度安保字第1109號、第3757號、第3758
    號)、贓證物品照片、衛生福利部草屯療養院109年7月22日
    草療鑑字第1090700179、0000000000號鑑驗書、109年度院
    安保字第525號扣押物品清單、本院勘驗筆錄附卷可稽(見10
    9偵18929卷第39-59、61-65、83-87、157-165頁、109偵246
    63卷第31、33-41、43、45-57、59-61頁、本院卷第37、117
    -129頁)，並有如附表編號1、7所示之扣案物可資佐證，是
    此部分之事實，堪先認定。
(三)又查，證人施沛騏於偵訊時證稱：109年6月17日下午被告以
    通訊軟體LINE暱稱「小杜」之帳號打給我，說要跟我借地方
    交易，我拒絕被告，並配合警方向被告表示要還他3000元，
    以及要跟被告購買半台1萬5000元的甲基安非他命，被告有
    叫謝宗仁以LINE暱稱「盡其在我」之帳號打給我，大約晚上
    7點多，我打給謝宗仁，被告在謝宗仁旁邊，叫我到福星路3
    01號，約晚上9點我跟警方到福星路後，我打給被告，被告
    叫謝宗仁下樓幫我開門，我跟謝宗仁一起上樓，我進房間時
    只有被告跟謝宗仁2人，床上有甲基安非他命，被告有將要
    販賣給我的那半台特別拿出來，說要賣我2萬，我就說好，
    後來我就開門帶警察進入，當時毒品都還在床上，被告跟謝
    宗仁就被警察控制住等語(見109偵18929卷第129-131頁)，
    復於審理時證稱：於109年6月16日我跟被告講好以1萬5000
    元向被告購買半台甲基安非他命，只是還沒實際交易我就被
    警方查獲，嗣於翌日我配合警方偵辦上手，我便與被告所使
    用LINE暱稱「小杜」之帳號聯繫，最後講好以2萬元價格，
    約在逢甲日租套房交易甲基安非他命，至於一開始雖講好是
    1萬5000元，但後來被告跟我說1萬5000元的甲基安非他命沒
    有了，只剩下2萬元的甲基安非他命，我為了配合警方調釣
    出被告，所以被告講這個價格我也接受，另外我不知道被告
    的毒品上游是誰，也沒有被告毒品上游的聯絡方式，被告先
    幫我墊錢向他的上游購買毒品，但我不知道被告向上游購買
    毒品的原價為何等語(見本院卷第216-242頁)；證人謝宗仁
    於審理時證稱：案發當天我有承租福星路301號301室的日租
    套房，我的LINE暱稱是「盡其在我」，109偵18929卷第55頁
    以下是我跟施沛騏的對話，施沛騏問被告有無甲基安非他命
    ，當時我在被告的車上，被告正在開車，我就問被告有無甲
    基安非他命，被告回答我說他有，所以我就回答施沛騏說被
    告有甲基安非他命，而且甲基安非他命放在逢甲日租套房，
    另外，案發當天除了我、被告跟施沛騏外，另外還有監視器
    畫面拍到的2個人進出逢甲日租套房，但另外2個人我不認識
    ，另外2個人表示有事先走，且他們沒有提到扣案物是誰的
    ，也沒有請我或其他人保管這些扣案物，也沒有交代這些扣
    案物要如何處理就直接離開了，我也沒看到這2個人拿出什
    麼東西放在逢甲日租套房等語(見本院卷第243-258頁)。而
    關於購買毒品之來源、種類、日期、地點、金額、數量，證
    人施沛騏之證述於偵查及審理中始終一致，並無明顯齟齬之
    處，且證人施沛騏、謝宗仁2人之證述互核大略相符，再者
    ，證人施沛騏、謝宗仁2人與被告並無明顯過結仇隙，而無
    為虛偽陳述構陷被告之必要，況證人施沛騏、謝宗仁之證述
    尚有line通訊軟體之對話紀錄及通話譯文可資補強(詳後述)
    ，是證人施沛騏、謝宗仁之證述應可採信。則由證人施沛騏
    上開證述可知，關於本案毒品交易之過程，證人施沛騏均係
    與被告聯絡、約定毒品交易之價格、數量、時間、地點，且
    被告亦打算親自將毒品交付予施沛騏，以及向施沛騏收取約
    定之價金，又證人施沛騏復無被告毒品上手之聯絡管道，亦
    不知悉被告向其上手購買毒品之原價為何，而與一般人託人
    購物會知悉商品原價之情形有別，是被告自非單純為販毒者
    與購毒者居間聯繫、代墊購毒款之人，實已掌握毒品交易之
    主導締約權。又毒品買賣態樣本不限於既存現貨之交易，基
    於降低遭查緝風險或節約囤貨成本等考量，販毒者遇有購毒
    要約始對外洽購毒品，再將販入之毒品銷售交付與購毒者，
    亦屬尋常之交易模式，查被告與證人施沛騏約定好毒品交易
    之數量、價格後，以己力透過個人管道向其毒品上游聯繫取
    得毒品，且備妥本案甲基安非他命並親赴交易地點後，再擬
    將甲基安非他命交付予施沛騏以收取價金，自己獨力完成買
    賣之交易行為，顯已阻斷證人施沛騏與被告之毒品上手間之
    聯繫管道，藉以維持被告本身直接與買方毒品交易之適當規
    模，自屬販賣毒品之行為無訛。另由證人謝宗仁之證述可知
    ，本案除謝宗仁、被告跟施沛騏外，另有2名不明男子曾出
    入於逢甲日租套房，惟該2名男子並未交代扣案之毒品應如
    何處置，則倘若果如被告及辯護人所辯該2名男子其中之一
    即為被告毒品上手「張永豐(綽號世宏)」，且扣案毒品均為
    「張永豐(綽號世宏)」所留置於現場，被告僅係幫忙施沛騏
    向「張永豐(綽號世宏)」調貨或代購，何以「張永豐(綽號
    世宏)」對於數量非少、價值非低之扣案毒品均未置一詞，
    即逕自離去，顯與常情有違，益徵被告及辯護人上開所辯，
    委無足採，反而足以認定上開扣案毒品確係被告所有，並放
    置在交易現場，而為本案販賣標的，以及本案販賣所餘之毒
    品。
(四)又觀諸被告與證人施沛騏於109年6月17日之line通訊軟體對
    話紀錄及通話譯文(見109偵18929卷第49-50頁)，證人施沛
    騏向被告表示「我現在就是想去找你，把我之前欠你的3000
    元跟你幫我買的半台1萬5000元，都先拿給你」，被告回覆
    以「嘿」、「就是再買半台就對了」，證人施沛騏再表示「
    我身上缺一點點錢，所以想說你那邊夠嗎？」、「我想說你
    先幫我墊，我再跟他拿好後，再拿給你」，被告則回覆以「
    不用啦，你直接先過來比較快」，證人施沛騏再表示「所以
    現在逢甲只剩你還有誰？就剩下你在那邊喔？」，被告則回
    覆以「嘿～對」，證人施沛騏再表示「所以我錢要多少給你
    ？」，被告則回覆以「你要一半的，就兩萬」，證人施沛騏
    再表示「好，ok，我到的時候再打電話給你」，被告則回覆
    以「好」；復觀諸被告、證人施沛騏與謝宗仁於同日之line
    通訊軟體對話紀錄及通話譯文(見109偵18929卷第59頁)，證
    人施沛騏表示「為什麼還要去逢甲，在中華路就好了呀」，
    證人謝宗仁回覆以「沒有呀，他的頭，東西在逢甲呀」，證
    人施沛騏再表示「所以你的意思，就是頭在那邊，所以阿彥
    現在本身是沒有東西，就對了」，證人謝宗仁復回覆以「有
    啦，他東西本來就在那邊了」，證人施沛騏再表示「喔喔，
    所以阿彥本身就有東西，而我們的東西在逢甲，所以重點就
    是要去逢甲」，而除證人施沛騏、謝宗仁均證稱前揭對話內
    容所言之物即為甲基安非他命外，被告亦自陳上開通話內容
    所言之物為甲基安非他命(見本院卷第50、70-71、74-75、2
    62-263、265-266頁)，則由被告與證人施沛騏、謝宗仁前揭
    通話譯文可知，雙方對話過程中，均未談及有所謂「張永豐
    (綽號世宏)」之人或施沛騏委託被告代購毒品一事，且被告
    均係單獨決定毒品買賣價格，而無提及就價金一事須再請示
    他人，且衡諸若被告僅係單純「幫忙調貨或代墊款項」，何
    以施沛騏均未詢問被告購買毒品之原價若干，而與單純託人
    購物之常情有違，反而與一般毒品交易時，購毒者不會刻意
    向販毒者探詢成本價之常情相符，顯見被告確有於上揭時、
    地，以2萬元之價格販賣半台之甲基安非他命予證人施沛騏
    ，然因證人施沛騏並無購買甲基安非他命之真意而未遂甚明
    。
(五)再按販賣毒品係違法行為，非可公然為之，且毒品可任意分
    裝、增減份量、調整純度，其價格並隨時依交易雙方之關係
    、資力、需求量、對行情之認知、來源是否充裕、查緝是否
    嚴緊、購買者被查獲時供出來源之風險評估等因素而變動，
    既無公定價格，亦無法一概而論；因而販賣之利得，除經坦
    承犯行，或帳冊價量均臻明確外，委難察得實情。然衡以毒
    品價格昂貴且不易取得，其販賣行為涉及重罪，並為治安機
    關所嚴加查緝，若販賣毒品之人無利可圖，應無冒著被查獲
    之風險而平白攜帶毒品往返送交他人、自曝於險之理，故販
    賣毒品之人有從中賺取價差或量差而牟利之意圖及事實，應
    屬合理認定。從而對於有償之毒品交易，除別有事證足認係
    按同一價格轉讓、確未牟利者外，如僅以未確切查得販賣毒
    品賺取之價差或量差，即認定非法販賣之事證不足，將導致
    知過坦承之人面臨重罪，飾詞否認之人，反而僥倖得逞，將
    失情理之平（最高法院107年度台上字第140號判決意旨參照
    ）。經查，證人施沛騏於審理時證稱：我跟被告只是買賣毒
    品認識的上下線關係，我跟被告的往來都是為了買賣甲基安
    非他命，除了賣甲基安非他命，並無其他特殊交情，也不會
    特別一起去約吃飯、唱歌或做甚麼其他事情等語(見本院卷
    第231-232頁)，可見被告與與證人施沛騏間並無深刻交情或
    其他密切關係，而斟酌甲基安非他命物稀價昂，被告復為一
    智識正常、具有社會經驗之成年人，其阻斷證人施沛騏與毒
    品上游間聯絡管道，全權掌握與證人施沛騏交易之毒品價量
    、交易地點之重要訊息，更打算親自費時費力經手交付毒品
    及收取購毒價款等事宜，與證人施沛騏間復無特殊情誼，倘
    於經手毒品上下游之交易時未從中賺取數量、純度或價差利
    益，而無任何利益可圖，實無甘冒重罪處罰之風險，而著手
    販賣甲基安非他命予證人施沛騏之可能，是足認被告具有從
    中賺取買賣價差或量差以營利之意圖，至為明確。
三、綜上所述，本案事證已臻明確，被告及辯護人就犯罪事實二
    所辯均不足採，被告就犯罪事實一、二所示之犯行，均堪以
    認定，應依法論科。　　　　
參、論罪科刑
一、新舊法比較：
　　按行為後法律有變更者，適用行為時之法律。但行為後之法
    律有利於行為人者，適用最有利於行為人之法律，刑法第2
    條第1 項定有明文。被告行為後，毒品危害防制條例第4 條
    第2 項、第17條第2項規定，已於109 年1 月15日修正公布
    ，並於同年7月15日施行。修正前毒品危害防制條例第4 條
    第2 項規定：「製造、運輸、販賣第二級毒品者，處無期徒
    刑或7年以上有期徒刑，得併科新臺幣1 千萬元以下罰金」
    ，修正後條文則為：「製造、運輸、販賣第二級毒品者，處
    無期徒刑或10年以上有期徒刑，得併科新臺幣1 千5 百萬元
    以下罰金」；又修正前毒品危害防制條例第17條第2項規定
    ：「犯第4條至第8條之罪於偵查及審判中均自白者，減輕其
    刑。」，修正後同條項則規定：「犯第4條至第8條之罪於偵
    查及歷次審判中均自白者，減輕其刑。」。經比較修正前後
    之法律，毒品危害防制條例第4 條第2 項規定，構成要件均
    未變更，然刑責較修正前提高；又修正前毒品危害防制條例
    第17條第2項僅規定「審判中」，而未規定被告應於「歷次
    審判中」均自白，則縱使被告於歷次審判中，僅只1次自白
    犯罪，依司法實務通說，仍應認其該當該條項「審判中」之
    規定，而減輕其刑，是修正後之規定限縮須被告「歷次審判
    中」均自白，始有該條項減輕其刑規定之適用，顯然對被告
    之刑罰有不利之實質影響。從而，應依刑法第2條第1項前段
    規定，適用被告行為時即修正前之毒品危害防制條例第4條
    第2項、第17條第2項之規定。
二、按甲基安非他命係政府明令公告禁止使用之毒害藥品，為藥
    事法第22條第1項第1款所稱之禁藥，亦屬依毒品危害防制條
    例第2條第2項第2款公告列管之第二級毒品，且併屬管制藥
    品管理條例第3條第2項列管之第二級管制藥品。當甲基安非
    他命不合於管制藥品列管之要件者（即不具備阻卻違法事由
    ），自屬兼具第二級毒品與禁藥之性質。其非法轉讓者，藥
    事法第83條第1項及毒品危害防制條例第8條第2項、第6項皆
    設有處罰規定，屬於同一犯罪行為而同時有2種法律可資處
    罰之「法規競合」情形。而關於法規競合選擇適用法律之判
    斷標準，法律既無明文規定，學說亦乏具體明確標準。最高
    法院向來適用重法優於輕法之原則，以規範難以被所謂特別
    關係、補充關係或吸收關係涵蓋之其他法規競合情形，堪謂
    具有法規競合「滯洪池」之功能，既無悖乎重複評價之禁止
    ，亦符合充分評價之誡命，且可避免刑罰不公，自屬正當合
    宜。從而，行為人轉讓甲基安非他命（未達法定應加重其刑
    之一定數量）予成年男子，同時該當藥事法第83條第1項轉
    讓禁藥罪及毒品危害防制條例第8條第2項轉讓第二級毒品罪
    之構成要件。因轉讓禁藥罪之法定刑為7年以下有期徒刑，
    得併科5,000萬元以下罰金，較轉讓第二級毒品罪之法定刑6
    月以上5年以下有期徒刑，得併科70萬元以下罰金為重，故
    應依重法優於輕法之原則，擇較重之轉讓禁藥罪論處（最高
    法院109年度台上字第1089號判決參照）；又按刑事法上之
    未遂犯，依刑法第25條第1 項規定，係謂已著手於犯罪行為
    之實行而不遂者；所稱著手，係指行為人對於犯罪構成事實
    主觀上有所認識，並於客觀上開始實行此一犯罪構成事實之
    行為。而販賣毒品未遂，係指買賣雙方就買賣價金、買賣標
    的物，已有合意，並已著手於毒品之交付而未達於既遂者，
    易言之，在尚未完成交付前之毒品兜售，或數量、價格之商
    議或看貨等動作，均屬販賣毒品之著手行為，倘買賣雙方就
    毒品之數量、價格已達初步意思合致，自係已著手販賣無疑
    ，不以買賣雙方業經見面為必要（最高法院101 年度台上字
    第271號判決、100 年度台上字第7132號判決意旨參照）。
    次按刑事偵查技術上所謂之「釣魚偵查」，係指對於原已犯
    罪或具有犯罪故意之人，以設計引誘之方式，使其暴露犯罪
    事證，而加以逮捕或偵辦而言，此純屬偵查犯罪技巧之範疇
    ，並未違反憲法對於基本人權之保障，且於公共利益之維護
    有其必要性存在。又「釣魚」之情形，因毒品買者為協助警
    察辦案佯稱購買，而將販賣者誘出以求人贓俱獲，因其無實
    際買受之真意，且在警察監視之下伺機逮捕，事實上亦不能
    真正完成買賣，則該次行為，僅能論以販賣未遂（最高法院
    100 年度台上字第4498號判決意旨參照）。是核被告就犯罪
    事實一所為，係犯藥事法第83條第1項之轉讓禁藥罪；就犯
    罪事實二所為，係犯修正前毒品危害防制條例第4條第6項、
    第2項之販賣第二級毒品未遂罪。又被告因販賣而持有第二
    級毒品之低度行為，為其販賣之高度行為所吸收，不另論罪
    。
三、又本案並無證據證明扣案毒品為「張永豐(綽號世宏)」所有
    ，且被告所稱「張永豐(綽號世宏)」之人對於扣案毒品均未
    置一詞，業經證人謝宗仁證述如前，故本案尚無法認定被告
    與「張永豐(綽號世宏)」就上開犯罪事實二所示犯行，有何
    犯意聯絡及行為分擔，而無法論以共同正犯，公訴意旨認被
    告與「張永豐(綽號世宏)」就此部分共同販賣甲基安非他命
    ，容有誤會。
四、又被告上開所犯2罪，犯意各別，行為互異，應予分論併罰
    。　　
五、被告前因過失傷害案件，經本院以104年度審交簡字第341號
    判決判處有期徒刑2月確定，又因傷害案件，經本院以105年
    度審簡字第8號判決判處有期徒刑2月確定；嗣上開案件，經
    本院以105年度聲字第2302號裁定定應執行有期徒刑3月確定
    ，並於105年6月30日易科罰金執行完畢，有臺灣高等法院被
    告前案紀錄表1份在卷足憑。是被告受徒刑之執行完畢後，5
    年以內故意再犯本案有期徒刑以上之各罪，俱為累犯。復經
    本院審酌司法院釋字第775號解釋係指個案應量處最低法定
    刑，又無法適用刑法第59條在內減輕規定之情形，法院應依
    此解釋意旨裁量不予加重最低本刑，惟本案依被告累犯及犯
    罪情節，並無上開情事，轉讓禁藥罪應依刑法第47條第1項
    之規定加重其刑，而販賣第二級毒品罪之本刑為無期徒刑部
    分，依刑法第65條第1項規定，不得加重其刑，故僅就本刑
    為7年以上之有期徒刑、罰金部分，依刑法第47條第1項規定
    ，加重其刑。
六、被告就犯罪事實二部分，雖已著手實施上開販賣甲基安非他
    命之行為，惟因證人施沛騏僅係配合警方辦案，自始即不具
    購毒真意，被告亦因警方實施誘捕偵查而遭緝獲，故本件應
    屬未遂，所生損害較既遂犯為輕，爰依刑法第25條第2項規
    定，按既遂犯之刑減輕之。復依刑法第71條第1項規定，先
    加後減之。　　
七、又被告雖供稱其毒品上手為「張永豐(綽號世宏)」，然迄今
    未因被告之供述而查獲「張永豐(綽號世宏)」等情，有臺灣
    臺中地方檢察署111年1月10日函文、臺中市政府警察局第五
    分局111年1月12日函文暨所檢附之職務報告在卷為憑(見本
    院卷第165-169頁)，自無毒品危害防制條例第17條第1項減
    刑事由之適用，併此敘明。
八、鑑於毒品條例第17條第2項減刑規定之立法意旨與自首雷同
    ，係將單純科刑事由作為處斷刑上減輕規定，其正當性乃求
    諸於行為人偵、審程序中自白之事實，而非刑罰評價對象之
    構成要件行為，是與罪責成立之關聯性已遠，不因該毒品同
    屬禁藥而有所不同，基於責任個別原則，自非不能割裂適用
    。再參諸藥事法並無與前開減刑規定相類似或衝突之規定，
    基於本質上相同事物應為相同處理之法理，及法秩序一致性
    要求，自應給予該規定之減刑寬典，以減少法規範間之衝突
    與矛盾，亦無違罪刑相當及平等原則。從而，行為人轉讓同
    屬禁藥之第二級毒品甲基安非他命（未達法定應加重其刑之
    一定數量）予成年人（非孕婦），依重法優於輕法之原則，
    擇較重之藥事法第83條第1項轉讓禁藥罪論處，如行為人符
    合毒品條例第17條第2項規定之要件，仍應適用該條項規定
    減輕其刑。此為本院最近統一之見解(最高法院110年度台上
    字第552號刑事判決意旨參照)。經查，就犯罪事實一所示轉
    讓禁藥部分，被告於警詢時、本院審理時均自白犯行(見109
    偵18929卷第13頁、本院卷第264-265頁)，應依修正前毒品
    危害防制條例第17條第2項之規定，減輕其刑，並依刑法第7
    1條第1項規定，先加後減之；惟就犯罪事實二所示販賣第二
    級毒品部分，被告雖於偵訊時自白犯行(見109偵18929卷第2
    00頁)，然於本院審理時則否認犯行(見本院卷第266頁)，自
    不符合修正前毒品危害防制條例第17條第2項「於偵查及審
    判中均自白」之規定，而無從依該規定減輕其刑，另此敘明
    。　　　　　
九、爰以行為人之責任為基礎，審酌被告正值青年，明知甲基安
    非他命為政府嚴令禁止販賣、轉讓之違禁物，並知悉毒品戕
    害他人健康且危害社會秩序至鉅，向為政府嚴厲查緝之違禁
    物，且販毒行為更係法所嚴禁，然仍漠視政府禁令，轉讓甲
    基安非他命予他人，並為圖利而著手販售甲基安非他命予他
    人，使毒品橫流，所為應予非難；復參以被告僅坦承犯罪事
    實一所示轉讓禁藥之犯行，惟仍否認犯罪事實二所示販賣第
    二級毒品未遂犯行之犯後態度；兼衡被告本件遭查獲之毒品
    數量、幸未流入市面等情節，暨考量其自陳學歷為大學肄業
    ，之前自己當老闆在市場賣菜，家庭經濟狀況普通，沒有子
    女需扶養等一切情狀(見本院卷第267頁)，分別量處如主文
    所示之刑，並斟酌被告所犯各罪侵害法益之異同、對侵害法
    益之加重效應、時間、空間之密接程度，而為整體評價後，
    定其應執行之刑如主文所示。
肆、沒收部分
一、按查獲之第一級、第二級毒品及專供製造或施用第一級、第
    二級毒品之器具，不問屬於犯罪行為人與否，均沒收銷燬之
    ，毒品危害防制條例第18條第1項定有明文。經查，扣案如
    附表編號1所示之物，經送請衛生福利部草屯療養院鑑驗後
    ，檢測出附表編號1所示之物含有甲基安非他命成分，此有
    衛生福利部草屯療養院109年7月22日草療鑑字第1090700179
    、0000000000號鑑驗書在卷可佐(見109偵24663卷第33-41頁
    )；又附表編號1所示之物為被告所有，且為本案犯罪事實二
    販賣毒品之標的，以及本案犯罪事實二販賣所餘之毒品，業
    經本院認定如前，是除鑑定用畢部分外，就附表編號1所示
    之物核屬第二級毒品，應依毒品危害防制條例第18條第1項
    前段規定，於被告所犯犯罪事實二之罪項下，宣告沒收銷燬
    。
二、按供犯罪所用、犯罪預備之物或犯罪所生之物，屬於犯罪行
    為人者，得沒收之。但有特別規定者，依其規定；又按犯第
    4條至第9條、第12條、第13條或第14條第1項、第2項之罪者
    ，其供犯罪所用之物，不問屬於犯罪行為人與否，均沒收之
    ，刑法第38條第2項、毒品危害防制條第19條第1項分別定有
    明文。經查，扣案如附表編號7所示之手機1支，為被告與證
    人施沛騏聯絡犯罪事實一所示轉讓禁藥(毒品)事宜、犯罪事
    實二所示販賣第二級毒品事宜所用之工具，業據被告供承在
    卷(見本院卷第263頁)，故前開手機，應依刑法第38條第2項
    規定，於被告所犯犯罪事實一之罪項下，宣告沒收，及依毒
    品危害防制條例第19條第1項規定，於被告所犯犯罪事實二
    之罪項下，宣告沒收。至於宣告多數沒收情形，自應依刑法
    第40條之2第1項規定，併執行之。
三、至於扣案如附表編號2至6所示之物，以及附表編號8所示之
    現金2000元，均無積極證據證明與本案有所關聯，爰均不予
    宣告沒收，併此敘明。
據上論斷，應依刑事訴訟法第299條第1項前段，藥事法第83條第
1項，毒品危害防制條例第4條第6項、第2項(修正前)、第17條第
2項(修正前)、第18條第1項前段、第19條第1項，刑法第11條、
第2條第1項前段、第25條第2項、第47條第1項、第51條第5款、
第38條第2項、第40條之2第1項，判決如主文。　　
本案經檢察官何昌翰提起公訴，檢察官賴謝銓到庭執行職務。　
中　　華　　民　　國　　111 　年　　3 　　月　　10　　日
            刑事第四庭    審判長法  官  黃佳琪
                                法  官  劉依伶
                                法  官  魏威至
以上正本證明與原本無異。
如不服本判決應於收受送達後20日內向本院提出上訴書狀，並應
敘述具體理由；其未敘述上訴理由者，應於上訴期間屆滿後20日
內向本院補提理由書（均須按他造當事人之人數附繕本）「切勿
逕送上級法院」。
                                書記官  林鈺娟
中　　華　　民　　國　　111 　年　　3 　　月　　10　　日
附錄本案論罪科刑之法條：
藥事法第83條第1項
明知為偽藥或禁藥，而販賣、供應、調劑、運送、寄藏、牙保
、轉讓或意圖販賣而陳列者，處7年以下有期徒刑，得併科新臺
幣5千萬元以下罰金。

修正前毒品危害防制條例第4條
製造、運輸、販賣第一級毒品者，處死刑或無期徒刑；處無期徒
刑者，得併科新臺幣 2 千萬元以下罰金。
製造、運輸、販賣第二級毒品者，處無期徒刑或 7 年以上有期
徒刑，得併科新臺幣 1 千萬元以下罰金。
製造、運輸、販賣第三級毒品者，處 7 年以上有期徒刑，得併
科新臺幣 7 百萬元以下罰金。
製造、運輸、販賣第四級毒品者，處 5 年以上 12 年以下有期
徒刑，得併科新臺幣 3 百萬元以下罰金。
製造、運輸、販賣專供製造或施用毒品之器具者，處 1 年以上
7 年以下有期徒刑，得併科新臺幣 1 百萬元以下罰金。
前五項之未遂犯罰之。

【附表】
編號 扣案物名稱 數量 備註 1 甲基安非他命 9包 驗前總淨重92.0129公克，總純質淨重84.2617公克；衛生福利部草屯療養院109年7月22日草療鑑字第1090700179、0000000000號鑑驗書(見109偵24663卷第33-41頁) 2 吸食器 1批  3 分裝袋 1包  4 磅秤 1台  5 包裝紙 1紙  6 不明液體 1瓶  7 手機(含sim卡) 1支 IMEI碼：000000000000000 8 新臺幣2000元